【裁判字號】    97,抗,23
【裁判日期】    970826
【裁判案由】    本票裁定
【裁判全文】
臺灣基隆地方法院民事裁定                97年度抗字第23號
抗  告  人  展華機械工程股份有限公司
法定代理人  乙○○
相  對  人  興隆營造股份有限公司
                        之1
法定代理人  甲○○
上列當事人間請求本票裁定准許強制執行事件，抗告人對於中華
民國97年4月30日本院97年度票字第207號裁定提起抗告，本院合
議庭裁定如下：
    主  文
抗告駁回。
抗告程序費用新臺幣壹仟元由抗告人負擔。
    理  由
一、本件抗告意旨略以：如原裁定所示之本票1紙（下稱系爭本
    票），其內容依據雙方所簽訂之合作協議書（下稱系爭協議
    書）所示，係為作為承攬金門縣港務處之「金門水頭商港興
    建一、二號碼頭工程」（下稱系爭工程）保證金之用，而相
    對人與抗告人簽署系爭協議書之後，隨即與金門縣港務處簽
    署工程合約，此有金門縣港務處工程採購契約影本在卷可憑
    ；詎相對人取得前開合約後，竟違約未將系爭工程之全部分
    包予抗告人，僅將其中之「浚挖及回填」工程、「石料、濾
    布、襯墊」工程等兩個項目分包予抗告人，明顯違背兩造所
    簽訂之系爭協議書，系爭本票既為擔保系爭工程全部之保證
    金，兩造既未就系爭工程之全部簽訂承攬合約，系爭本票即
    無擔保對象，相對人自不能據系爭本票行使其追索權，為此
    提起抗告等語。
二、按本票執票人，依票據法第123條規定，聲請法院裁定許可
    對發票人強制執行，係屬非訟事件，此項聲請之裁定，及抗
    告法院之裁定，僅依非訟事件程序，以審查強制執行許可與
    否，並無確定實體上法律關係存否之效力，如發票人就票據
    債務之存否有爭執時，應由發票人提起確認之訴，以資解決
    （最高法院57年台抗字第76號判例要旨參照）。
三、經查，相對人主張其執有抗告人為發票人之系爭本票1紙，
    未記載到期日而視為見票即付，並均免除作成拒絕證書，詎
    屆期提示未獲付款，依票據法第123條聲請裁定許可強制執
    行等情，已據提出系爭本票為證據，該本票既已依票據法規
    定記載法定應記載事項，即為有效之本票，原裁定予以准許
    ，並無不合。至抗告人前開主張縱令屬實，亦係實體法上之
    爭執，應由抗告人另提起民事訴訟以資解決，本件非訟程序
    不得加以審究，仍應為許可強制執行之裁定。抗告人之抗告
    ，為無理由，應予駁回。
四、依非訟事件法第46條，民事訴訟法第495條之1第1項、第449
    條第1項、第95條、第78條，裁定如主文。
中    華    民    國    97    年    8     月    26    日
                  民事庭審判長法  官   李媛媛
                              法  官   徐世禎
                              法  官   姚貴美
以上正本證明與原本無異。
本裁定除以適用法規顯有錯誤為理由，並經本院許可外，不得再
抗告。
如提起再抗告，應於收受送達後10日內向本院提出在抗告狀，並
繳納再抗告費新台幣1000元。
中    華    民    國    97    年    8     月    27    日
                              書記官  江美琪


司法院資訊處製作；財團法人民間司法改革基金會備份。
